臺灣高等法院臺南分院刑事判決
110年度交上訴字第829號
上  訴  人  臺灣臺南地方檢察署檢察官
被      告  陳西南
選任辯護人  張文嘉律師（法扶律師）
上列上訴人因被告過失致死案件，不服臺灣臺南地方法院109年
度交訴字第185號中華民國110年4月19日第一審判決（起訴案號
：臺灣臺南地方檢察署109年度偵字第16696號），提起上訴，本
院判決如下：
    主  文
上訴駁回。
陳西南緩刑貳年。
    理  由
一、本案經本院審理結果，認第一審判決被告過失致死罪，處有
    期徒刑6月，如易科罰金，以新臺幣1千元折算1日，核無不
    當，應予維持，並引用如附件第一審判決書記載之證據及理
    由，復補充本院公務電話紀錄查詢表、本院調解事件進行單
    、原審法院和解筆錄、臺南市車輛行車事故鑑定會鑑定意見
    書、刑事陳報狀、匯款申請書、出險紀錄查詢影本等資料（
    本院卷第27、29、71、101至104、107至110、151、153至15
    7頁）。
二、檢察官上訴意旨略以：
　  被告之過失行為造成被害人正值壯年意外過世，使被害人家
    屬蒙受精神上痛苦及財產上損害甚鉅，且本件偵審過程中，
    被告將賠償責任全然仰賴保險公司，賠償態度消極，未為賠
    償，犯後態度難認良好，原審僅判處被告有期徒刑6月，並
    諭知以每日1千元折算1日之法定最低標準以易科罰金，實無
    以收警惕之效，原審量刑過輕。爰此提起上訴，請將原判決
    撤銷，更為適當之判決。
三、駁回上訴之理由：
  ㈠原審以被告犯過失致死罪，罪證明確，因而依附件原判決所
    示法條，並審酌各項量刑事由，量處有期徒刑6月，如易科
    罰金，以新臺幣1千元折算1日等，本院核其認事用法並無不
    當，量刑亦稱允洽，應予維持。
  ㈡本件過失責任依據本院職權送鑑定結果：⑴被告駕駛租賃小貨
    車，轉彎車未讓直行車先行，為肇事主因。⑵李晧昕駕駛普
    通重型機車，未注意車前狀況，為肇事次因。有上開鑑定意
    見書可按，原判決就此雖未認定，然本院業已補充。再者，
    量刑輕重係屬事實審法院得依職權自由裁量之事項，苟已斟
    酌刑法第57條各款所列情狀而未逾越法定刑度，不得遽指為
    違法；又在同一犯罪事實與情節，如別無其他加重或減輕之
    原因，下級審量定之刑，亦無過重或失輕之不當情形，則上
    級審法院對下級審法院之職權行使，原則上應予尊重。原審
    就本案之量刑，已依刑法第57條規定審酌被告上開一切情狀
    ，並衡以被告無刑事前科，素行良好，過失情節等情，而量
    處上開刑度，除未逾越職權外，亦無違反比例原則，及有其
    他失出或失入之違法或失當之處，難認有何過輕情形，此部
    分上訴，為無理由，應予駁回。
四、末查，被告前未曾因故意犯罪受有期徒刑以上刑之宣告，有
    臺灣高等法院被告前案紀錄表可按，因一時疏忽，致罹刑典
    ，犯後坦承犯行，尚具悔意，且於原審判決後之本院審理期
    間，與被害人家屬成立調解，賠償180萬元（不含強制險）
    ，有原審法院和解筆錄、刑事陳報狀、匯款申請書、出險紀
    錄查詢影本等資料在卷可按（本院卷第101至104、153至157
    頁），並徵得被害人家屬同意法院給予緩刑之宣告，考量被
    告一時疏失肇致車禍，經此偵審程序及科刑教訓後，當知警
    惕，應無再犯之虞，其所宣告之刑以暫不執行為適當，爰依
    刑法第74條第1項第1款之規定，併予宣告緩刑2 年，以啟自
    新。
據上論結，應依刑事訴訟法第368條、第373條，刑法第74條第1
項第1款，判決如主文。　　
本案經檢察官林慧美提起公訴，檢察官廖舒屏提起上訴，檢察官
謝錫和到庭執行職務。
中　　華　　民　　國　 110　　年　　12　　月　　30　　日
                    刑事第五庭  審判長法  官  蔡廷宜
                                      法  官  蔡川富
                                      法  官  翁世容
以上正本證明與原本無異。
如不服本判決應於收受送達後20日內向本院提出上訴書狀，其未
敘述上訴理由者，並得於提起上訴後20日內向本院補提理由書（
均須按他造當事人之人數附繕本）「切勿逕送上級法院」。
　　　　　　　　　　　　　　　　　　　書記官  顏惠華
中　　華　　民　　國　　110 　年　　12　　月　　30　　日
附錄本案論罪科刑法條：
中華民國刑法第276條
因過失致人於死者，處5年以下有期徒刑、拘役或50萬元以下罰
金。

【附件】
臺灣臺南地方法院刑事判決
109年度交訴字第185號
公　訴　人　臺灣臺南地方檢察署檢察官
被　　　告　陳西南　男　(民國00年0月00日生)
　　　　　　　　　　身分證統一編號：Z000000000號
　　　　　　　　　　住○○市○區○○街000號之0
　　　　　　　　　　居臺南市○區○○路000號0樓
上列被告因過失致死案件，經檢察官提起公訴（109年度偵字第1
6696號），本院以簡式審判程序判決如下：
    主  文
陳西南犯過失致人於死罪，處有期徒刑陸月，如易科罰金，以新
臺幣壹仟元折算壹日。
    事實及理由
一、被告陳西南所犯係死刑、無期徒刑、最輕本刑為3年以上有
    期徒刑以外之罪，其於準備程序時就被訴事實為有罪之陳述
    ，經受命法官告知簡式審判程序之旨，並聽取其與公訴人之
    意見後，本院合議庭裁定由受命法官獨任進行審判程序。
二、本件犯罪事實及證據，均引用檢察官起訴書之記載（如附件
    ）。並就證據部分增列：被告於本院審理時之自白。
三、核被告所為，係犯刑法第276條之過失致人於死罪。被告於
    肇事後留在現場，向到場處理員警坦承肇事並接受裁判，有
    道路交通事故肇事人自首情形紀錄表在卷，合乎自首要件，
    爰依刑法第62前段規定，減輕其刑。爰審酌被告轉彎車未讓
    直行車先行而發生本件車禍，致被害人傷重死亡，帶給被害
    人家屬精神上之痛苦至鉅，惟念其犯後坦承犯行，態度良好
    ，雖尚未與被害人家屬達成和解，但雙方就賠償金額之差距
    非高，有本院公務電話紀錄在卷，被害人家屬亦提起刑事附
    帶民事訴訟，所受損害應能循民事訴訟程序獲得解決等一切
    情狀，量處如主文所示之刑，並諭知易科罰金之折算標準。
據上論斷，應依刑事訴訟法第299條第1項前段、第273條之1第1
項、第310條之2、第454條第2項，刑法第276條、第62條前段、
第41條第1項前段，判決如主文。
本案經檢察官林慧美提起公訴，檢察官廖舒屏到庭執行職務。
中　　華　　民　　國　　110 　年　　4 　　月　　19　　日
　　　　　　　　　刑事第十四庭  法　官　周宛瑩
以上正本證明與原本無異。
如不服本判決應於收受本判決後20日內向本院提出上訴書狀，並
應敘述具體理由。其未敘述上訴理由者，應於上訴期間屆滿後20
日內向本院補提理由書狀（均須按他造當事人之人數附繕本）「
切勿逕送上級法院」。 
  　　　　　　　　　　　　　　　書記官　李諾櫻
中　　華　　民　　國　　110 　年　　4 　　月　　19　　日
附錄論罪法條：
中華民國刑法第276條
因過失致人於死者，處5年以下有期徒刑、拘役或50萬元以下罰
金。
附件：
臺灣臺南地方檢察署檢察官起訴書　　
                                    109年度偵字第16696號
　　被　　　告　陳西南　男　00歲（民國00年0月00日生）
　　　　　　　　　　　　住○○市○區○○路00巷00巷0號0樓
　　　　　　　　　　　　國民身分證統一編號：0000000000號
上列被告因過失致死案件，已經偵查終結，認應該提起公訴，茲
將犯罪事實及證據並所犯法條分敘如下：
　　　　　　犯罪事實
一、陳西南於民國109年5月28日下午，駕駛車號000-0000號自用
    小貨車，沿臺南市中西區臨安路一段北往南方向行駛，於16
    時12分許，途經該路與民權路3段路口左轉時，理應注意車
    輛行駛時，駕駛人應注意車前狀況，隨時採取必要之安全措
    施及汽車行駛至交岔路口，轉彎車應讓直行車先行。而依當
    時情形，又無不能注意之情事，竟疏於注意，於通過上開交
    岔路口時，貿然左轉，適對向有李晧昕騎乘之車號000-0000
    號機車駛至，雙方因煞避不及，陳西南之自小客車在路口撞
    擊李晧昕之機車，使李晧昕人車倒地，受有顱內出血、頭胸
    腹部撞傷骨折內出血等傷害，經送醫後不治死亡。
二、案經李晧昕胞姐李晧昀告訴偵辦。
　　　　　　證據並所犯法條
一、證據清單及待證事實
編號 證  據  名  稱 待  證  事  項 1 被告陳西南之供述 被告陳西南於犯罪事實欄所示之時間、地點與被害人李晧昕發生車禍 2 證人李晧昀之證述 被告於犯罪事實欄所示之時間、地點駕車，因過失撞擊被害人李晧昕之車輛，致被害人李晧昕受有傷害，經送醫急救仍不治死亡 3 道路交通事故現場圖 被告於犯罪事實欄所示之時間、地點與被害人李晧昕發生車禍及車禍後現場及車輛之情形 4 道路交通事故調查報告表  5 現場及車輛照片  6 被告車輛行車紀錄器錄影光碟及翻拍照片、道路監視器翻拍照片  7 本署相驗筆錄、相驗屍體證明書、檢驗報告書 被害人李晧昕因本件車禍而受傷死亡 
二、按汽車行駛時，駕駛人應注意車前狀況，隨時採取必要安全
    措施。又汽車行駛至交岔路口，轉彎車應讓直行車先行。道
    路交通安全規則第94條第3項、第102條第1項第7款各定有明
    文。被告駕車自應注意上述道路交通安全規定。又依附卷之
    交通事故調查報告表所載，本件肇事時、地之天候、路況皆
    良好。則肇事當時，被告亦無不能注意之情事。其竟疏未注
    意及此，而貿然左轉致煞避不及撞擊被害人李晧昕之機車，
    使其倒地致受有顱內出血等傷害。可證被告之駕車失當行為
    ，顯有過失。且被害人李晧昕確因本件受傷致死。則被告過
    失駕車肇事行為，與被害人李晧昕之死亡結果間，自具有相
    當因果關係，是被告過失致死犯行已堪認定。
三、核被告陳西南所為係犯刑法第276 條之罪嫌。
四、依刑事訴訟法第251 條第1 項提起公訴。
　　此　致
臺灣臺南地方法院
中　　華　　民　　國　 109　　年　　9 　　月　　14　　日
　                            檢察官  林  慧  美
本件證明與原本無異
中　　華　　民　　國　 109　　年　　9 　　月　　29　　日
　　                          書記官  張  純  綺
附錄本案所犯法條全文
中華民國刑法第276條
因過失致人於死者，處 5 年以下有期徒刑、拘役或 50 萬元以
下罰金。